臺灣橋頭地方法院刑事裁定
111年度聲字第1266號
聲  請  人  臺灣橋頭地方檢察署檢察官
受  刑  人  鄭絜鴻



上列聲請人因受刑人數罪併罰有二裁判以上，聲請定其應執行之
刑（111年度執聲字第875號），本院裁定如下：
    主  文
鄭絜鴻犯如附表所示參拾陸罪，所處各如附表所示之刑，應執行
有期徒刑陸年。
    理  由
一、聲請意旨略以：受刑人鄭絜鴻因犯如附表所示之罪，先後判
    決確定如附表所示之刑，爰依刑事訴訟法第477條第1項及刑
    法第50條、第53條、第51條第5款規定，聲請定其應執行之
    刑等語。
二、按裁判確定前犯數罪者，併合處罰之；數罪併罰，有二裁判
    以上者，依刑法第51條之規定，定其應執行之刑；數罪併罰
    ，分別宣告其罪之刑，宣告多數有期徒刑者，於各刑中之最
    長期以上，各刑合併之刑期以下，定其刑期，但不得逾30年
    ，刑法第50條第1項前段、第53條及第51條第5款分別定有明
    文。次按法律上屬於自由裁量之事項，有其外部性界限及內
    部性界限，並非概無拘束。依據法律之具體規定，法院應在
    其範圍選擇為適當之裁判者，為外部性界限；而法院為裁判
    時，應考量法律之目的，及法律秩序之理念所在者，為內部
    性界限。法院為裁判時，二者均不得有所踰越。在數罪併罰
    ，有2裁判以上，定其應執行之刑時，固屬於法院自由裁量
    之事項，然仍應受前揭外部性界限及內部性界限之拘束（最
    高法院92年度台非字第227號判決要旨參照）。
三、查受刑人所犯如附表所示之罪，業經法院先後判處如同表所
    示之刑，並於該表所示日期分別確定在案乙節，有臺灣高等
    法院被告前案紀錄表及各該刑事判決正本或檢索資料在卷可
    稽，其中編號5所示之罪係得易科罰金之罪、編號36所示之
    罪係不得易科罰金但得易服社會勞動之罪，至其餘各罪則均
    係不得易科罰金、易服社會勞動之罪，乃屬刑法第50條第1
    項但書例外不得併合處罰之情形，惟此業經受刑人具狀聲請
    予以合併定其應執行之刑，有受刑人聲請書1紙（見111年度
    執聲字第875號卷內）附卷可考，符合同條第2項規定；茲檢
    察官依受刑人請求聲請定其應執行之刑，本院審核認聲請為
    正當，應定其應執行刑。又查附表編號1至35所示35罪曾經
    臺灣苗栗地方法院以110年度聲字第135號裁定定應執行有期
    徒刑5年10月確定，是本院所定應執行刑，除不得逾越法律
    之外部界限（36罪總和），亦應受內部界限之拘束（即不得
    重於編號1至35定應執行刑有期徒刑5年10月與編號36所受宣
    告刑之總和，即有期徒刑6年2月）。準此審酌受刑人所涉罪
    名分別為（加重）詐欺取財罪、幫助洗錢罪，暨各次犯罪時
    間間隔等情，合併定其應執行刑如主文所示。至數罪併罰中
    之一罪，雖得易科罰金，若因與不得易科之他罪合併處罰結
    果而不得易科罰金時，原可易科部分所處之刑，毋庸為易科
    罰金折算標準之記載，司法院大法官會議釋字第144號解釋
    可資參照。是受刑人所犯附表編號5所示之罪雖經法院判處
    有期徒刑6月以下之刑，惟因與其餘不得易科罰金之刑合併
    定應執行之刑，即毋庸諭知得易科罰金折算標準，附此敘明
    。又受刑人如附表編號36所示之罪雖另經宣告併科罰金新臺
    幣1萬元，但受刑人並無經宣告多數罰金刑之情形，此部分
    自無須定其應執行之刑，而應與前述有期徒刑部分併予執行
    ，附此說明。
四、依刑事訴訟法第477條第1項，刑法第50條、第53條、第51條
    第5款，裁定如主文。
中　　華　　民　　國　　111 　年　　11　　月　　24　　日
                  刑事第一庭    法　官  林筠
以上正本證明與原本無異。
如不服本裁定，應於送達後5日內，向本院提出抗告狀。
中　　華　　民　　國　　111 　年　　11　　月　　24　　日
                                書記官  許琇淳
附表：
編號 罪  名 宣告刑 犯罪日期 最後事實審  確定判決      法院、案號 判決日期 法院、案號  確定日期 1 三人以上共同詐欺取財罪 處有期徒刑壹年貳月。 108年4月25日 彰化地院108年度原訴字第23號 108年10月29日 彰化地院108年度原訴字第23號 108年12月3日 2 三人以上共同詐欺取財罪 處有期徒刑壹年貳月。 108年4月25日 同上 同上 同上 同上 3 三人以上共同詐欺取財罪 處有期徒刑壹年壹月。 108年4月25日 同上 同上 同上 同上 4 三人以上共同詐欺取財罪 處有期徒刑壹年。 108年4月26日 同上 同上 同上 同上 5 共同犯詐欺取財罪 處有期徒刑貳月，如易科罰金，以新臺幣壹仟元折算壹日。 107年7月間至108年4月20日 臺中地院109年度易字第234號 109年3月4日 臺中地院109年度易字第234號 109年4月14日 6 三人以上共同詐欺取財罪 處有期徒刑壹年貳月。 108年4月24日 南投地院108年度訴字第282號 109年4月30日 南投地院108年度訴字第282號 109年6月4日 7 三人以上共同詐欺取財罪 處有期徒刑壹年貳月。 108年4月24日 同上 同上 同上 同上 8 三人以上共同詐欺取財罪 處有期徒刑壹年貳月。 108年4月24日 同上 同上 同上 同上 9 三人以上共同詐欺取財罪 處有期徒刑壹年壹月。 108年4月24日 同上 同上 同上 同上 10 三人以上共同詐欺取財罪 處有期徒刑壹年壹月。 108年4月24日 同上 同上 同上 同上 11 三人以上共同詐欺取財罪 處有期徒刑壹年壹月。 108年4月24日 同上 同上 同上 同上 12 三人以上共同詐欺取財罪 處有期徒刑壹年壹月。 108年4月24日 同上 同上 同上 同上 13 三人以上共同詐欺取財罪 處有期徒刑壹年壹月。 108年4月24日 同上 同上 同上 同上 14 三人以上共同詐欺取財罪 處有期徒刑壹年肆月。 108年4月24日至108年4月25日 同上 同上 同上 同上 15 三人以上共同詐欺取財罪 處有期徒刑壹年參月。 108年4月24日 同上 同上 同上 同上 16 三人以上共同詐欺取財罪 處有期徒刑壹年參月。 108年4月25日 同上 同上 同上 同上 17 三人以上共同詐欺取財罪 處有期徒刑壹年陸月。 108年4月23日 同上 同上 同上 同上 18 三人以上共同詐欺取財罪 處有期徒刑壹年參月。 108年4月25日 苗栗地院108年度訴字第554號 109年5月14日 苗栗地院108年度訴字第554號 109年6月29日 19 三人以上共同詐欺取財罪 處有期徒刑壹年貳月。 108年4月25日 同上 同上 同上 同上 20 三人以上共同詐欺取財罪 處有期徒刑壹年貳月。 108年4月25日 同上 同上 同上 同上 21 三人以上共同詐欺取財罪 處有期徒刑壹年貳月。 108年4月25日 同上 同上 同上 同上 22 三人以上共同詐欺取財罪 處有期徒刑壹年貳月。 108年4月25日 同上 同上 同上 同上 23 三人以上共同詐欺取財罪 處有期徒刑壹年貳月。 108年4月25日 同上 同上 同上 同上 24 三人以上共同詐欺取財罪 處有期徒刑壹年貳月。 108年4月25日 同上 同上 同上 同上 25 三人以上共同詐欺取財罪 處有期徒刑壹年貳月。 108年4月25日 同上 同上 同上 同上 26 三人以上共同詐欺取財罪 處有期徒刑壹年貳月。 108年4月25日 同上 同上 同上 同上 27 三人以上共同詐欺取財罪 處有期徒刑壹年貳月。 108年4月25日 同上 同上 同上 同上 28 三人以上共同詐欺取財罪 處有期徒刑壹年貳月。 108年4月25日 同上 同上 同上 同上 29 三人以上共同詐欺取財罪 處有期徒刑壹年貳月。 108年5月18日（聲請書誤載為108年4月25日） 同上 同上 同上 同上 30 三人以上共同詐欺取財罪 處有期徒刑壹年壹月。 108年5月18日 本院109年度審訴字第21號 109年5月20日 本院109年度審訴字第21號 109年6月17日 31 三人以上共同詐欺取財罪 處有期徒刑壹年參月。 108年5月1日（聲請書誤載為108年4月29日至108年4月30日） 苗栗地院109年度訴字第341號 109年11月5日 苗栗地院109年度訴字第341號 109年12月9日 32 三人以上共同詐欺取財罪 處有期徒刑壹年壹月。 108年4月30日 同上 同上 同上 同上 33 三人以上共同詐欺取財罪 處有期徒刑壹年壹月。 108年4月30日 同上 同上 同上 同上 34 三人以上共同詐欺取財罪 處有期徒刑壹年貳月。 108年4月30日 同上 同上 同上 同上 35 三人以上共同詐欺取財罪 處有期徒刑壹年貳月。 108年4月30日 同上 同上 同上 同上 36 幫助犯洗錢防制法第十四條第一項之洗錢罪 處有期徒刑肆月，併科罰金新臺幣壹萬元，罰金如易服勞役，以新臺幣壹仟元折算壹日。 108年5月間至108年9月3日 本院111年度金訴字第25號 111年5月20日 本院111年度金訴字第25號 111年8月27日 備註：編號1至編號35之罪業經苗栗地院110年度聲字第135號刑事裁定定應執行有期徒刑5年10月確定。